# 上期吸收少数股东股份，本期母公司股改了，该如何在合并层面处理

提问人：澳大利亚考拉 时间：2016-02-02 15:47:49
假如母公司在 2014 年吸收了子公司的少数股东的股份（购买价高于按照新增持股比例计算应享有子公司自购买日开始持续计算的净资产份额），在 2015 年母公司进行了股改，以 11 月底的净资产折股，那在 2015 年年末做合并报表时候对于 2014 年吸收的子公司少数股东股份如何处理？ 处理意见：转股差全部计入了资本公积，合并在 2015 年对于子公司合并少数股东产生的这部分差异，是全部去冲股改后的母公司资本公积数据，不足再去冲盈余公积、未分配利润，还是直接去调整未分配利润就成

回答人：chenyiwei
首先要注意：购买少数股权的交易只是在合并报表层面才体现为权益性交易，在个别报表层面直接按照所支付的收购价款作为新增长期股权投资成本，不会影响个别报表层面的净资产，而折股所依据的是个别报表层面经审计的基准日帐面净资产价值。合并报表层面，对这部分权益性交易的差额可继续保持冲减资本公积的处理，即使这样会导致合并报表层面的资本公积出现负数。